臺灣高等法院交通事件裁定　　　　　　 96年度交抗字第898號
抗　告　人
即受處分人　甲○○
上列抗告人因違反道路交通管理處罰條例案件，不服臺灣士林地
方法院中華民國96年9 月14日所為裁定（96年度交聲字第1222號
），提起抗告，本院裁定如下：
    主  文
抗告駁回。
    理  由
一、抗告意旨略以：警察酒測時間只有5 、6 分鐘，時間相當少
    ，且受處分人在第一次違反酒駕時，單單吹氣酒測的處理就
    有1 至2 小時才酒測完畢，可見並非故意咬著吹管不吹氣或
    吹氣不足，此警員的處理過程相當粗糙，又在製造筆錄時，
    佯稱受處分人只要在筆錄上簽名，即可馬上回家且不用接受
    處罰等威脅利誘，受處分人單親家庭，獨自照顧高齡母親和
    15歲之子，極需馬上回家，故聽信其警察之言簽名於筆錄上
    ，且受處分人於酒測時實因身體極為不適也當場送醫救治，
    不能因酒測4 次或酒測時間已過就認定拒絕酒測，警察人員
    並沒有給予相當時間實施吹氣酒測，其餘一律不管受處分人
    心生畏懼，害怕需受高額之罰金，對其受處分人有多大的壓
    力及負擔云云。
二、按汽車駕駛人拒絕接受酒精濃度測試之檢定者，處新臺幣（
    下同）60,000元罰鍰，並吊銷其駕駛執照，且3 年內不得考
    領駕駛執照，道路交通管理處罰條例第35條第4 項前段、第
    67條第2 項分別定有明文。
三、受處分人甲○○駕駛車牌MDF-796 號重型機車，於民國96年
    6 月14日凌晨零時29分許，行經臺北市○○○路，經警攔檢
    時，要求其接受酒精濃度測試檢定，遭受處分人拒絕，執勤
    員警依法製單舉發拒絕接受酒測之違規，原處分機關乃依違
    反道路交通管理處罰條例第35條第4 項前段、道路交通管理
    處罰條例第67條第2 項之規定，裁罰60,000元罰鍰，並吊銷
    其駕駛執照，且3 年內禁考。
四、經查：證人即舉發本件違規事件之警員潘敬仁於原審結證稱
    ：「受處分人沿著臺北橋由三重往臺北方向騎機車，看見前
    方有酒測臨檢點，欲回頭，我們已經有同事在上面監視有無
    逆向車輛，受處分人看到在橋上的同事就騎下來，我們就請
    受處分人靠邊停車，我一過去就聞到濃厚的酒味，就請他接
    受酒精濃度的測試，當時他是帶著口罩，嘴巴嚼口香糖，在
    接受測試之前，我請她將口香糖吐掉，一共測了4 次，無法
    吹出酒測數值，於第5 次時開立告發單，我有搜證的光碟。
    第5 次開立之後，受處分人說要去廁所，我請同事帶她去大
    橋派出所上廁所，後來將開立的告發單請她簽名，受處分人
    說要再測試1 次，我跟她說測試時間已過，無法重測，因為
    她拒絕簽收，我跟她說5 天後至裁決所裁決，在講第3 次時
    ，她突然將告發單撕毀一半，我們有移送妨害公務。」、「
    （受處分人在接受測試呼氣時的情形為何？）她當時有時用
    嘴巴咬著吹嘴，有時含著不吹氣，測試4 次共有這兩種情形
    。」等語（參見原審卷第26頁）。受處分人於原審調查中亦
    自承：96年2 月28日伊曾經被酒測過，那一次酒測有數字出
    來，沒有被移送，但酒測超過每公升0.25毫克，被開立罰單
    ，且伊被吊扣駕照是因為酒後駕車等語（參見原審卷第25頁
    、第27頁），並有受處分人自承與警拉扯中破損上開違規而
    為警開立之臺北市政府警察局舉發違反道路交通管理事件通
    知單影本1 紙在卷（原審卷第7 頁）可憑。則受處分人既曾
    於96年2 月28日有接受警方酒測之經驗，且該次確實於呼氣
    後在酒測器上呈現數值，顯見其並非不能正常呼氣，尚不得
    以其患有甲狀腺疾、慢性淋巴球性甲狀腺炎等疾病而主張其
    不能呼氣；再依受處分人為求免責而與警拉扯致破損警員所
    開立之臺北市政府警察局舉發違反道路交通管理事件通知單
    等情以觀，足認證人潘敬仁上開所證受處分人在接受測試呼
    氣時，有時用嘴巴咬著吹嘴，有時含著不吹氣，致無法測得
    呼氣後酒精濃度之數值等情為可採，受處分人有故意拒絕接
    受酒精濃度測試檢定之違規行為，至為明確。
五、綜上所述，受處分人駕駛上開車輛確於上揭時、地，有拒絕
    接受酒精濃度測試檢定之違規行為，原處分機關依道路交通
    管理處罰條例第35條第4 項前段、第67條第2 項及違反道路
    交通管理事件統一裁罰基準表規定，裁罰受處分人60,000元
    罰鍰，吊銷其駕駛執照，且3 年內不得考領駕駛執照，核無
    違誤。原審因認本件受處分人之異議為無理由，應予駁回，
    經核並無不當。抗告人抗告意旨所指警員曾有威脅利誘之情
    ，然其於異議程序及原審訊問時，竟均未提及該情，究竟是
    否屬實，已有疑問；再審酌警方所使用呼氣式酒測器之檢測
    方式，受檢人僅需對該酒測器吹嘴單純呼氣即可，且抗告人
    前於同年2 月間方有接受警方酒測之經驗，而證人潘敬仁於
    原審結證抗告人遭警攔停受酒測前，係「帶著口罩，嘴巴嚼
    口香糖」騎乘機車，至受測試前，警員始請其將口香糖吐掉
    之情，衡情抗告人之呼吸系統尚屬健康無礙，所稱呼吸困難
    、氣吹不出來云云，自不足採信，抗告人仍執前詞提起抗告
    ，核無理由，應予駁回。
據上論結，應依道路交通管理處罰條例第89條、道路交通案件處
理辦法第26條，刑事訴訟法第412 條，裁定如主文。
中　　華　　民　　國　　96　　年　　12　　月　　11　　日
              刑事第十五庭審判長法　官  吳昭瑩
　　　　　　　　　　　　　　　　法  官  蘇隆惠
　　　　　　　　　　　　　　　　法  官  李正紀
以上正本證明與原本無異。
不得抗告。
                                書記官  鄭信昱
中　　華　　民　　國　　96　　年　　12　　月　　13　　日
